【裁判字號】    91,易,3159
【裁判日期】    920331
【裁判案由】    竊盜
【裁判全文】
臺灣板橋地方法院刑事判決                   九十一年度易字第三一五九號
    公  訴  人  臺灣板橋地方法院檢察署檢察官
    被      告  乙○○○
右被告因竊盜案件，經檢察官提起公訴（九十一年度偵字第一九九０九號），暨移
併辦（九十一年度偵字第一七二一七號），本院判決如左：
      主      文
乙○○○連續竊盜，處拘役伍拾伍日，如易科罰金，以佰元折算壹日。
      事      實
一、乙○○○曾有多次竊盜案件前科，所犯最後一次竊盜案件，經本院於民國九十年
    四月九日，以九十年度易字第一００九號判決判處拘役三十日，如易科罰金，以
    三百元折算一日確定，於九十年八月二十二日在監執行完畢（未構成累犯）。仍
    不知悔改，基於意圖為自己不法所有之概括犯意，先於九十一年年九月八日上午
    十時許，在臺北縣板橋市○○街七十三號之「波蜜城大賣場」內，竊取價值共計
    新臺幣（下同）三百四十元之「大茂黑瓜」二罐、「同榮燒鰻」二罐、「雞蛋布
    丁」二瓶、「奇美熟水餃」一包、「英泉鮮乳」一瓶及「泰山家常冷凍水餃」一
    包等物品，得手後即放入所持之購物袋內未經結帳，即步出櫃檯，為上開店內擔
    任收銀工作之甲○○趨前詢問，乙○○○遂向店外奔馳逃逸，適為巡邏之員警當
    場查獲。嗣於九十一年十月九日上午十時四十分許，承前開竊盜之概括犯意，在
    臺北縣板橋市○○路二五五號之「小北百貨商店」內，趁四下無人注意之際，竊
    取價值一百元之「伯朗咖啡」五瓶，得手後即放入所持之購物袋內未經結帳，即
    步出櫃檯，為上開店內擔任收銀工作之丙○○發現當場查獲。
二、案經臺北縣警察局海山分局報請臺灣板橋地方法院檢察署檢察官偵查起訴及移送
    併辦。
    理        由
一、被告郭王昭真經傳喚雖未到庭，查右揭被告竊取「小北百貨商店」內商品之犯罪
    事實，業據被告分別於警訊及偵查中均供承不諱，核與證人丙○○於警訊時指述
    之情節相符，此外，復有臺北縣警察局贓物認領保管單一件附於偵查卷可稽，此
    部分事證明確。至於被告竊取「波蜜城大賣場」內商品之犯罪事實，被告於警訊
    及檢察官訊問時矢口否認有何竊盜之犯行，辯稱：為警查獲之物品是在另一家商
    店買的云云。惟證人甲○○在商店服務台見被告將商品裝入購物袋內，便上前詢
    問有無發票，被告答以收銀員並未開立發票，然收銀員表示被告尚未結帳，被告
    就拔腿逃跑，遭證人甲○○及其同事合力欄下等情，業據證人甲○○先後於警訊
    、檢察官訊問（見九十一年度偵字第一七二一七號偵查卷第三至五頁、二二至二
    三頁）及本院審理時（見本院九十二年二月十二日審判筆錄）證述甚詳，衡諸證
    人甲○○與被告素不相識，並無仇怨，殊無甘冒觸犯偽證罪而為不實陳述之必要
    ，證人甲○○所述，堪以採信。況且，被告既辯稱上開商品自其他商店購得云云
    ，卻不知該商店名稱及所在地（見上開偵查卷第十六頁），已有違常情；又茍被
    告確無竊盜犯行，其遭店員詢問商品來源，理應解釋清楚或出示發票，始能澄清
    犯嫌，被告不途此逕，反而拔腿逃跑，益徵其心虛，是被告所辯顯不合常理。此
    外，復有臺北縣警察局贓物認領保管單一件附於偵查卷可稽，被告此部分竊盜犯
    行，亦堪以認定。綜上所述，本件事證明確，被告犯行，均堪認定，應依法論科
    。
二、被告乙○○○意圖為自己不法之所有，而竊取他人之動產，所為核係犯刑法第三
    百二十條第一項之竊盜罪。又被告先後二次竊盜犯行，時間緊接，所犯罪名相同
    ，顯係出於概括之犯意為之，為連續犯，爰依刑法第五十六條之規定以一罪論，
    並加重其刑。爰審酌被告曾有多次竊盜案件前科，有臺灣高等法院被告全國前案
    紀錄表及臺灣高等法院檢察署刑案紀錄簡覆表各一份在卷足憑，素行非佳，與其
    犯罪手段、所生危害、所竊財物之價值非多及其他一切情狀，量處如主文所示之
    刑，並諭知易科罰金之折算標準以示懲戒，並期自新。
三、移送併辦部分（九十一年度偵字第二三二九０號），雖未經起訴，惟與經起訴部
    分，犯罪時間緊接，犯罪構成要件相同，顯均係基於概括之犯意反覆為之，屬連
    續犯，為起訴效力所及，本院自得併予審究，併予敘明。
四、被告乙○○○經合法傳喚無正當理由不到庭，本院認其所犯之罪係應處拘役之案
    件，爰不待其陳述逕行判決。
據上論斷，應依刑事訴訟法第二百九十九條第一項前段、第三百零六條，刑法第三百
二十條第一項、第五十六條、第四十一條第一項前段，罰金罰鍰提高標準條例第一條
前段、第二條，判決如主文。
本案經檢察官許梨雯到庭執行職務。
中      華      民      國      九十二     年     三    月    三十一    日
                                      臺灣板橋地方法院刑事第三庭
                                          法  官  侯  志  融
右正本證明與原本無異。
如不服本判決，應於判決送達後十日內向本院提出上訴狀（應附繕本），上訴於臺灣
高等法院。
                                          書記官  吳  進  安
中      華      民      國    九十二     年     三    月    三十一    日
附錄本案論罪科刑法條全文：
刑法第三百二十條
意圖為自己或第三人不法之所有，而竊取他人之動產者，為竊盜罪，處五年以下有期
徒刑、拘役或五百元以下罰金。
意圖為自己或第三人不法利益，而竊佔他人之不動產者，依前項之規定處斷。
前二項之未遂犯罰之。


司法院資訊處製作；財團法人民間司法改革基金會備份。
